臺灣彰化地方法院民事裁定　九十年度訴字第九八二號
　聲　請　人　丁○○
　　　　　　　乙○○
　　　　　　　丙○○
　　　　　　　甲○○
　參　加　人　張勝安
右聲請人因與戊○等間請求分割共有物事件，對於張勝安之訴訟參加聲請駁回，本院
裁定如左：
    主      文
參加駁回。
參加費用由參加人負擔。
    理      由
一、按就兩造之訴訟有法律上利害關係之第三人，為輔助一造起見，於該訴訟繫屬中
    ，得為參加。當事人對於第三人之參加，得聲請法院駁回。民事訴訟法第五十八
    條第一項、第六十條第一項前段定有明文。次按第三人為輔助一造起見而參加於
    訴訟，須就兩造之訴訟有法律上利害關係者始得為之，若僅有事實上之利害關係
    ，則不得為參加，最高法院二十三年抗字第一二五九號判例可資參照。而所謂法
    律上利害關係，係指第三人私法上之地位，因當事人一造之敗訴，依其判決之內
    容，將致直接或間接之不利益，若該當事人勝訴，則可免受不利益而言。
二、本件參加人聲請訴訟參加意旨略以：兩造共有坐落彰化縣埔心鄉○○段九三之二
    地號、地目建、面積四一七平方公尺土地，其中共有人高呆於民國四十五年間死
    亡，其子高水排、高金秋、戊○三人將其應繼承之部分，無償讓與高水河，嗣高
    水河將土地出賣予參加人之父張木松（已死亡），並將土地交付張木松使用收益
    且建屋居住，惟因高水河兄弟未辦理繼承登記，致尚未將上開土地移轉登記予張
    木松，倘高呆之繼承人分得位置在參加人建物所在，高呆之繼承人復依約將土地
    所有權移轉予參加人，則參加人之建物將可免受拆除等語，並提出杜賣契字影本
    一份為證。惟查，高呆於四十五年三月六日死亡時，其繼承人除高水排、高金秋
    、戊○及高水河外，尚有高張救、高金子、己○○○、辛○○○及庚○○等五人
    ，而公同共有物之處分及其他權利之行使，應得公同共有人全體之同意，縱認參
    加人之主張為真，其買賣契約之效力如何、參加人得否請求全體繼承人為所有權
    移轉登記，均未確定；再者，本件分割共有物之訴訟，法院定分割方法，原不受
    當事人主張之拘束，訴訟之結果更不致對參加人有何不利益，且參加人所建房屋
    有受拆除之危險，僅係事實上利害關係，其私法上之地位殊不因本件分割共有物
    訴訟之分割方法而受影響，況參加人參加訴訟僅在輔助當事人之一造為訴訟行為
    ，藉以維持自己私法上之利益，並非直接為自己有所請求。從而，依上開法律及
    判例意旨，參加人與本件訴訟並無法律上之利害關係，聲請人聲請駁回參加人之
    訴訟參加，即無理由而應予准許。
三、依民事訴訟法第九十五條、第七十八條、第八十六條第一項裁定如主文。
中　　　華　　　民　　　國　　九十一　　年　　　六　　　月　　　十七　　日
                                    臺灣彰化地方法院民事第一庭
~B審判長法　　官　林金灶
~B　　　法　　官　陳瑞水
~B　　　法　　官　許雅婷
右為正本係照原本係成。
如對本裁定抗告，應於送達後十日內向本院提出抗告狀。
~B　　法院書記官　梁高賓
中　　　華　　　民　　　國　　九十一　　年　　　六　　　月　　　十七　　日
